【裁判字號】    91,訴,594
【裁判日期】    920311
【裁判案由】    搶奪等
【裁判全文】
台灣基隆地方法院刑事判決                          九十一年度訴字第五九四號
    公  訴  人  臺灣基隆地方法院檢察署檢察官
    被      告  辛○○
右列被告因搶奪等案件，經檢察官提起公訴（九十一年度偵字第三七五六號），本院
判決如左：
    主  文
辛○○共同連續攜帶兇器竊盜，累犯，處有期徒刑貳年陸月。扣案之Ｔ型扳手貳支及
鑰匙捌支沒收。
辛○○另被訴幫助搶奪及牙保贓物部分均無罪。
    事  實
一、辛○○前於民國八十三年間曾違反麻醉藥管理條例及肅清煙毒條例案件，經台灣
    高等法院判處有期徒刑五月確定、台灣基隆地方法院判處有期徒刑三年八月，兩
    案接續執行，於八十五年五月二日假釋出獄，嗣因假釋中再犯違反麻醉藥品管理
    條例案件，經台灣高等法院判處有期徒刑七月確定，前開殘刑接續執行，於八十
    七年十月二十九日再度假釋出獄，又因施用毒品案件，經撤銷假釋，前開殘刑接
    續執行，甫於九十年八月二十四日執行完畢出獄，猶不知悔改。辛○○竟與乙○○（本院另以九十一年度訴字第四五０號判決），共同基於意圖為自己不法之所
    有之竊盜概括犯意聯絡，於附表一及附表二編號三、四、五所示之時間、地點，
    乘無人看管注意之際，以乙○○所有客觀上足以對人之生命、身體構成危險之兇
    器之Ｔ型扳手及亦為乙○○所有之鑰匙，破壞汽、機車車門及鑰匙孔之方式，連
    續竊取子○○等十人屬於動產之行動電話或機車等財物，辛○○復承前竊盜之概
    括犯意，以同一手法，於附表二編號一、二、六所示之時間，竊得附表二編號一
    、二、六所示車號之機車三輛（竊盜之時間、地點、態樣、被害人、竊得之財物
    ，均詳如附表一及附表二所示）。
二、嗣於九十年十一月十四日，經警尋獲涉嫌搶案之ＬＤＹ─二二六號機車，在該機
    車上採獲辰○○指紋四枚後，循線在基隆市○○路四十三號三樓辰○○住處，查
    獲辰○○、乙○○及辛○○三人，並扣得乙○○、辛○○所有而供竊盜所用之Ｔ
    型板手二支、鑰匙八支等物，而悉上情。
    理  由
壹、有罪部分：
一、訊據被告辛○○除附表一編號六部分否認外，其餘均坦承不諱，且供述竊得之行
    動電話分別售予尤朱美燕、卯○○，各該部分並有被害人子○○、壬○○、己○○、午○○、丙○○、巳○○、戊○○、癸○○、王瓊雯、丑○○、庚○○及寅
    ○○、丁○○之指訴，及共犯乙○○供述之情節相符，而被告辛○○將竊得之手
    機出售予尤朱美燕及卯○○之情，亦據證人尤朱美燕、卯○○供明在卷，有各該
    被害人警訊筆錄、尤朱美燕及卯○○之警訊、訊問筆錄及被害人領回失竊物品之
    贓物認領收據十二紙、尤朱美燕出具之保管條一紙、卯○○出具之代保管收據二
    紙在卷可憑，並有Ｔ型扳手二支及萬能鑰匙八支扣案可佐，而被告雖否認其犯下
    附表一編號六所示犯行，然被告為警查獲之際，自其身上起獲之序號為0000
    00000000000號行動電話，即為被害人巳○○所失竊之行動電話，是
    以被告辯稱未竊取巳○○之行動電話，要無足採，基此，被告辛○○之連續竊盜
    犯行，足堪認定，應依法論科。
二、按凡客觀上足對人之生命、身體、安全構成威脅之器具，均屬兇器，查扣案之Ｔ
    型扳手為鐵製品，於客觀上足以對人之生命、身體構成危險，顯屬兇器。被告辛○○攜帶Ｔ型扳手竊取財物，核其所為，係犯刑法第三百二十一條第一項第三款
    之加重竊盜罪。公訴人就被告辛○○所犯附表二編號一單獨竊取癸○○機車之犯
    行，雖漏未論及，然該部份犯行於警訊筆錄時業據被告坦承在卷，並與業據起訴
    之事實屬連續犯之裁判上一罪關係，自為本院審理論就範圍。被告同時攜帶Ｔ型
    扳手及萬能鑰匙竊盜，應僅構成上揭之加重竊盜罪，公訴人認被告另涉犯刑法第
    三百二十條第一項之普通竊盜罪，尚有未合。被告辛○○與乙○○間，有犯意聯
    絡及行為分擔，均為共同正犯。又被告多次竊盜犯行，時間緊接，手法相同，觸
    犯同一構成要件之罪名，顯係基於概括犯意為之，為連續犯，應論以一罪，並依
    法加重其刑。查被告前曾受如事實欄所載有期徒刑之執行，此有臺灣高等法院被
    告全國前案紀錄表附卷可考，其於有期徒刑執行完畢後五年以內，再犯本件最重
    本刑為有期徒刑以上之刑之罪，為累犯，應依法遞加重其刑。爰審酌被告一再犯
    竊盜罪，顯然貌視法紀，且攜帶兇器犯之，危害人之生命、財產非輕，既其竊盜
    之次數及犯後大致坦承犯行等一切情狀，量處如主文所示之刑。扣案之Ｔ型扳手
    二支及萬能鑰匙八支，為共犯乙○○所有而供竊盜所用，爰依法宣告沒收。
三、公訴意旨另以：被告辛○○與乙○○基於意圖為自己不法之所有的竊盜犯意，於
    九十年十月某日下午六時許，在基隆市○○街一帶，以自備之Ｔ型扳手及萬能鑰
    匙，破壞六Ｇ─五八一號自用小客車車門後，竊取藍輝斌所有之摩托羅拉Ｖ三六
    八八行動電話三支、ＣＤ九二八行動電話二支、諾基亞六一五０行動電話一支及
    易利信Ｔ二八行動電話一支，及於九十年十一月十日十一時許，在台北市士林區
    天母棒球場附近，以自備之Ｔ型扳手及萬能鑰匙，破壞Ｔ３—８１６９號自用小
    客車車門後，竊取巳○○所有之新台幣（下同）一萬元，因認被告涉有刑法第三
    百二十一條第一項第三款攜帶兇器竊盜罪嫌。按犯罪事實應依證據認定之，無證
    據不得推定其犯罪事實，又不能證明被告犯罪者，應諭知無罪之判決，刑事訴訟
    法第一百五十四條及三百零一條第一項分別訂有明文。訊據被告堅詞否認此部分
    之竊盜犯行，辯稱因未曾一次竊得八支行動電話，及竊得現金一萬元財物等語。
    經查，被害人為藍輝斌之竊盜犯行部分，係由警察帶同被告，前往曾收購被告所
    竊得行動電話的通訊業者卯○○之營業處所，被告依行動電話之外型指認所販售
    之行動電話，反向追查失竊行動電話之被害人為藍輝斌，有被告及卯○○之警、
    偵訊筆錄附卷可憑，是被告既係依行動電話之外型指認，而上開被告所指認之摩
    托羅拉Ｖ三六八八型、ＣＤ九二八、諾基亞六一五０及易利信Ｔ二八行動電話，
    在市面上均屬熱門之機種，使用者眾多，被告僅憑行動電話外型指認，不無指認
    錯誤之可能，參以卯○○經本院傳訊到院證述，扣案行動電話均非被告辛○○出
    售等語，且被害人藍輝斌並未目睹遭竊經過，顯無法指認下手行竊之人，是以顯
    無證據足資認定被告曾經竊取藍輝斌之財物。另被害人為巳○○之竊盜犯行，其
    中巳○○指述分別失竊之財物為行動電話一支及現金一萬元，其中巳○○失竊之
    行動電話確實自被告辛○○身上查獲，是以此部分犯行前已認定有罪，然被害人
    另指述失竊現金一萬元部分被告堅決否認，被害人巳○○復未提出任何證據足信
    其確實放置現金一萬元於汽車內，因此不得單以被害人之指述而遽認被告竊得之
    財物包括現金一萬元。因之，因查無其他積極證據，足以證明被告確有公訴人所
    指竊取藍輝斌八支行動電話及巳○○現金一萬元此部分之竊盜犯行，原應另為無
    罪之諭知，惟公訴意旨認此部分與前揭論罪科刑之竊盜罪間有連續犯之裁判上一
    罪關係，爰不另為無罪之諭知。
四、末以，被告辛○○雖曾於九十年十一月十八日犯竊盜罪，經台灣士林地方法院於
    九十一年三月八日以九十一年度易字第七三號判決判處有期徒刑七月確定，然因
    被告係臨時起意另犯該案，業據被告於該案偵訊時供述甚詳，顯與本案之多次竊
    盜犯行間無連續犯之裁判上一罪關係，前揭案件亦同此認定，是以本案不受該案
    既判力效力所及，仍得依法審理判決，附此敘明。
貳、無罪部分：
一、公訴意旨另以：被告辛○○將竊得之機車，供辰○○搶奪，且明知辰○○於不詳
    時間，搶得之行動電話一支為贓物，竟仍受辰○○之託，將上開行動電話持往變
    賣予卯○○，得款五百元後，交予辰○○，因認被告辛○○係以幫助之意思，參
    與辰○○搶奪構成要件以外之行為，係涉犯刑法第三百二十五條第一項之幫助搶
    奪罪嫌，而其代為出售辰○○搶得之行動電話，係涉犯刑法第三百四十九條第二
    項之牙保贓物罪嫌。
二、按犯罪事實應依證據認定，無證據不得推定其犯罪事實；又不能證明被告犯罪者
    ，應諭知無罪之判決，刑事訴訟法第一百五十四條、第三百零一條第一項分別定
    有明文。又事實之認定，應憑證據，如未能發現相當證據，或證據不足以證明，
    自不能以推測或擬制之方法，為裁判基礎；且認定不利於被告之事實須依積極證
    據，苟積極證據不足為不利於被告事實之認定時，即應為有利於被告之認定；另
    認定犯罪事實所憑之證據，雖不以直接證據為限，間接證據亦包括在內，然而無
    論直接證據或間接證據，其為訴訟上之證明，須於通常一般之人均不致有所懷疑
    ，而得確信其為真實之程度者，始得據為有罪之認定，倘其證明尚未達到此一程
    度，而有合理之懷疑存在而無從使事實審法院得有罪之確信時，即應由法院為諭
    知被告無罪之判決（最高法院四十年台上字第八六號、三十年台上字第八一六號
    、七十六年台上字第四九八六號判例可資參照）。
三、公訴人認被告辛○○涉有幫助搶奪罪嫌，無非以被告辛○○所竊而交付予辰○○
    使用之機車，辰○○曾騎用以搶奪之事實，及辰○○告知辛○○曾騎乘所交付之
    贓車搶奪後，辛○○仍繼續交付竊得之贓車的證言為主要論據。訊據被告辛○○
    固坦承曾交付二部機車予辰○○使用，然堅詞否認有何幫助搶奪之犯行，辯稱並
    不知悉辰○○借車之目的係為搶奪等語。經查：
（一）按刑法上幫助之行為，須有幫助他人犯罪之意思，如無此種故意，基於其他原
      因，以助成他人犯罪之結果，尚難以幫助論。換言之，刑法上幫助犯之成立，
      須行為人基於幫助正犯犯罪之意思，予正犯以精神上或物質上之助力而參與犯
      罪構成要件以外之行為，以助成正犯犯罪之實施為要件。因此在外形上雖可認
      為幫助，但對正犯之犯罪，無違法之認識，欠缺幫助犯罪之故意，而係基於其
      他原因提供協助，即難論以幫助犯（最高法院二十年上字第一０二二號判例、
      八十八年度台上字第五八四八號判決要旨參照）。
（二）辰○○固供述曾騎乘被告辛○○所交付之贓車搶奪，客觀上固可認被告辛○○
      交付機車對辰○○搶奪之行為提供有形之助力，然如前揭判例意旨，仍應審究
      被告辛○○主觀上是否有對於辰○○搶奪之犯行提供幫助之違法認識，方足以
      構成幫助犯。查辛○○固於警、偵訊中坦承知悉辰○○騎乘其所交付之贓車搶
      奪等情，但尚未明確供出知悉之時間，參以辰○○於偵查中之供詞，曾告知辛○○騎乘所借得之贓車搶奪後，辛○○仍繼續將竊得之贓車借給伊之語，有各
      該筆錄在卷可按。依此供述，至多只能證明辛○○於首次將竊得之贓車交付辰
      ○○使用後，辰○○曾告知其騎該機車犯下搶奪犯行，其後辰○○再度向其借
      用機車時辛○○仍未拒絕提供之事實而已，但辛○○知悉辰○○曾有騎用機車
      犯下搶奪犯行，嗣後辰○○再行借用機車時是否即為再次搶奪，被告辛○○顯
      然無從確信，蓋機車並非違禁物品，其主要之使用目的多係代步，因此騎用機
      車並不必然為犯罪之目的，是以除非辰○○再次借用機車時曾經告知被告辛○○借用機車之目的為犯搶奪案件，被告辛○○顯然無從知悉辰○○借用之目的
      ，而依據被告辛○○之警訊、偵審中供述並未曾明確坦承在迭次出借機車與辰
      ○○前已明知辰○○之使用目的，且辰○○亦否認在每次借用機車前，曾經告
      知被告辛○○其目的係在犯搶奪犯行，則就被告辛○○幫助搶奪之主觀犯意顯
      然並無證據可資認定，是以被告在無主觀幫助犯意下提供機車，因欠缺違法認
      識，仍不得論以幫助搶奪罪。末以，公訴人亦未能明確提出證據供本院認定究
      竟被告辛○○係於何時、何地、提供何車號之機車與辰○○使用。因此，查無
      其他積極證據證明辛○○確有公訴人所指幫助搶奪之犯行，揆諸前揭說明，不
      能證明辛○○此部分之犯罪，自應依法諭知無罪之判決。
四、公訴人認被告辛○○涉有牙保贓物罪嫌，係以自卯○○處查獲搶奪之行動電話及
    證人卯○○之證詞為主要論據。訊據被告辛○○固坦承於確實於九十年十一月初
    代辰○○出售行動電話與卯○○，並將出售款項五百元交付辰○○，然辯稱不知
    該手機為辰○○行搶所得贓物，辰○○告知該行動電話為其所有之物等語。經查
    ，訊之共犯辰○○，亦供稱曾委託被告辛○○將行動電話售予卯○○，但係告知
    辛○○該手機為其所有之物等語，核與辛○○供述互核相符。而按牙保贓物罪，
    即明知為贓物而代為介紹犯罪人處分贓物之一切行為屬之。是以欲成立該罪，除
    應有牙保之客觀行為外，牙保之人應對該物係屬贓物有所認知。本件被告堅決否
    認知悉代辰○○出售之行動電話為贓物，辰○○亦否認曾經告知被告辛○○該行
    動電話為贓物，而手機乃屬動產占有之人一般即推認為所有人，亦無明顯可隨時
    提出之資料可供查核行動電話所有權之歸屬，又參以辛○○代辰○○出售之行動
    電話僅有一支，衡情一般人擁有一支行動電話並非違常，因此，依據客觀狀態被
    告辛○○無從明知辰○○交付其出售之行動電話並非辰○○所有，且為搶奪所得
    之贓物。況且公訴人亦未明確提出證據證明究竟辛○○所代辰○○出售之行動電
    話乃辰○○何次搶奪所得之財物，據此，被告辛○○辯稱不知代為出售之行動電
    話為贓物，要堪採信，則被告辛○○不知為贓物，縱然有代辰○○出售行動電話
    之行為，亦不得以牙保贓物罪相繩，應為無罪之諭知。
據上論斷，應依刑事訴訟法第二百九十九條第一項，第三百零一條第一項、刑法第二
十八條、第五十六條、第三百二十一條第一項第三款、第四十七條、第三十八條第一
項第二款，判決如主文。
本案經檢察官李辛茹到庭執行職務。
中        華        民        國    九十二    年    三    月    十一    日
                                    臺灣基隆地方法院刑事第二庭
                                            法  官  王  翠  芬
右正本證明與原本無異。
對於本件判決如有不服，應於收受送達後十日內，向本院提出上訴書狀，上訴於臺灣
高等法院，並按他造當事人之人數附具繕本。
                                            書記官  陳  碧  玉
中        華        民        國    九十二    年    三    月    十三    日
附錄論罪法條
刑法第三百二十一條第一項第三款：
犯竊盜罪而有左列情形之一者，處六月以上五年以下有期徒刑：
三、攜帶兇器而犯之者。
附表一（乙○○與辛○○共同竊盜時間、地點、被害人及竊得財物一覽表）
┌──┬─────┬─────┬──────┬────┬────────┐
│編號│時     間 │地     點 │行 為 態 樣 │被 害人 │竊  得  財  物  │
├──┼─────┼─────┼──────┼────┼────────┤
│    │九十年九月│基隆市信一│乘無人管理注│子○○  │易利信Ｅ─十八行│
│一  │下旬某日某│路附近    │意之際，以自│        │動電話一支      │
│    │時        │          │備之Ｔ型扳手│        │                │
│    │          │          │及萬能鑰匙破│        │                │
│    │          │          │壞六Ｇ─一九│        │                │
│    │          │          │二一號自用小│        │                │
│    │          │          │客車車門，竊│        │                │
│    │          │          │取財物      │        │                │
├──┼─────┼─────┼──────┼────┼────────┤
│    │九十年十月│基隆市愛二│乘無人管理注│壬○○  │摩托羅拉ＣＤ─九│
│二  │某日某時  │路博愛市場│意之際，以自│        │二八行動電話一支│
│    │          │附近      │自備Ｔ型扳手│        │                │
│    │          │          │及萬能鑰匙破│        │                │
└──┴─────┴─────┴──────┴────┴────────┘
續上頁：
┌──┬─────┬─────┬──────┬────┬────────┐
│    │          │          │壞Ｔ七─六一│        │                │
│    │          │          │九五號自用小│        │                │
│    │          │          │客車車門，竊│        │                │
│    │          │          │取財物      │        │                │
├──┼─────┼─────┼──────┼────┼────────┤
│    │九十年十一│基隆市信二│乘無人管理注│己○○  │諾基亞三二一０行│
│三  │月某日下午│路立體停車│意之際，以Ｔ│        │動電話一支      │
│    │七時許    │場內      │型扳手及萬能│        │                │
│    │          │          │鑰匙破壞三Ｍ│    │                │
│    │          │          │─八０九號營│        │                │
│    │          │          │業小客車車門│        │                │
│    │          │          │，竊取財物  │        │                │
├──┼─────┼─────┼──────┼────┼────────┤
│    │九十年十一│基隆市信二│乘無人管理注│午○○  │諾基亞五一三０行│
│四  │月十一日下│路立體停車│意之際，以Ｔ│        │動電話一支      │
└──┴─────┴─────┴──────┴────┴────────┘
續上頁：
┌──┬─────┬─────┬──────┬────┬────────┐
│    │午五時許  │場內      │型扳手及萬能│        │                │
│    │          │          │鑰匙破壞Ｖ三│        │                │
│    │          │          │─三九八０號│        │                │
│    │          │          │自用小客車車│        │                │
│    │          │          │門，竊取財物│        │                │
├──┼─────┼─────┼──────┼────┼────────┤
│    │九十年十一│臺北市士林│乘無人管理注│丙○○  │摩托羅拉ＣＤ─九│
│五  │月中旬某日│區天母棒球│意之際，以Ｔ│        │二八行動電話一支│
│    │下午六時許│場附近    │型扳手及萬能│        │                │
│    │          │          │鑰匙破壞ＴＧ│        │                │
│    │          │          │─二九八二號│        │                │
│    │          │          │自用小客車車│        │                │
│    │          │          │門，竊取財物│        │                │
└──┴─────┴─────┴──────┴────┴────────┘
┌──┬─────┬─────┬──────┬────┬────────┐
│    │九十年十一│臺北市士林│乘無人看管注│巳○○  │摩托羅拉ＣＤ─九│
│六  │月十日上午│區天母棒球│意之際，以Ｔ│        │二八行動電話一支│
│    │十一時許  │場附近    │型板手及萬用│        │                │
│    │          │          │鑰匙破壞Ｔ三│        │                │
│    │          │          │─八一六九號│        │                │
│    │          │          │自用小客車車│        │                │
│    │          │          │門，竊取財物│        │                │
├──┼─────┼─────┼──────┼────┼────────┤
│    │九十年十一│基隆市愛三│乘無人看管注│戊○○  │新台幣八千六百元│
│七  │月十六日下│路郵局前  │意之際，以自│        │、提款卡二張、信│
│    │午五時許  │          │備Ｔ型扳手及│        │用卡三張、國民身│
│    │          │          │萬用鑰匙破壞│        │份證及駕駛執照各│
│    │          │          │ＲＺＵ─一八│        │一張            │
│    │          │          │七號機車後置│        │                │
│    │          │          │物箱，竊取財│        │                │
│    │          │          │物          │        │                │
└──┴─────┴─────┴──────┴────┴────────┘
附表二（辛○○竊盜機車之時間、地點、被害人）
┌──┬─────┬─────┬──────┬────┬────────┐
│編號│時     間 │地     點 │行 為 態 樣 │被 害人 │竊得機車牌照號碼│
├──┼─────┼─────┼──────┼────┼────────┤
│一  │九十年十月│基隆市成功│辛○○乘無人│癸○○  │ＰＯＳ─四五六號│
│    │下旬      │一路五三號│看管注意之際│        │                │
│    │          │前        │，以自備Ｔ型│        │                │
│    │          │          │扳手及萬能鑰│        │                │
│    │          │          │匙，破壞機車│        │                │
│    │          │          │鑰匙孔，竊取│        │                │
│    │          │          │機車        │        │                │
├──┼─────┼─────┼──────┼────┼────────┤
│    │九十年十一│基隆市北寧│辛○○乘無人│甲○○  │ＪＫＤ─五四五號│
│二  │月十三日下│路二號    │看管之際，以│（起訴書│              │
│    │午二時許  │          │自備Ｔ型扳手│逕載為其│                │
│    │          │          │及萬能鑰匙，│女王瓊雯│                │
│    │          │          │破壞機車鑰匙│應更正）│                │
└──┴─────┴─────┴──────┴────┴────────┘
續上頁：
┌──┬─────┬─────┬──────┬────┬────────┐
│    │          │          │孔，竊取機車│        │                │
├──┼─────┼─────┼──────┼────┼────────┤
│    │九十年十一│基隆市中正│乙○○與邱世│丑○○  │ＧＬＢ─０六九號│
│三  │月十四日下│路文化中心│昌二人，乘無│        │                │
│    │午七時三十│前        │無人看管注意│        │                │
│    │分許      │          │之際，以自備│        │                │
│    │          │          │Ｔ型扳手及萬│        │                │
│    │          │          │能鑰匙，破壞│        │                │
│    │          │          │機車鑰匙孔，│        │                │
│    │          │          │共同竊取機車│        │                │
├──┼─────┼─────┼──────┼────┼────────┤
│    │九十年十一│基隆市中山│乙○○與邱世│庚○○  │ＦＹＥ─八五０號│
│四  │月十四日下│一路地下道│昌二人，乘無│        │                │
│    │午十時許  │前        │人管理注意之│        │                │
│    │          │          │際，以自備Ｔ│        │                │
└──┴─────┴─────┴──────┴────┴────────┘
續上頁：
┌──┬─────┬─────┬──────┬────┬────────┐
│    │          │          │型扳手及萬能│        │                │
│    │          │          │鑰匙，破壞機│        │                │
│    │          │          │車鑰匙孔，共│        │                │
│    │          │          │同竊取機車  │        │                │
├──┼─────┼─────┼──────┼────┼────────┤
│    │九十年十一│基隆市安一│乙○○與邱世│寅○○  │ＺＴＧ─二五二號│
│五  │月十五日下│路六十一號│昌二人，乘無│        │                │
│    │午五時許  │前        │人管理注意之│        │                │
│    │          │          │際，以自備Ｔ│        │                │
│    │          │          │型扳手及萬能│        │                │
│    │          │          │鑰匙，破壞機│        │                │
│    │          │          │車鑰匙孔，共│        │                │
│    │          │          │同竊取機車  │        │                │
└──┴─────┴─────┴──────┴────┴────────┘
續上頁：
┌──┬─────┬─────┬──────┬────┬────────┐
│    │九十年十一│基隆市義一│辛○○趁無人│丁○○  │ＡＦＷ—０六九號│
│六  │月十九日六│路二號    │管理注意之際│        │                │
│    │時三十分許│          │，以Ｔ型扳手│        │                │
│    │          │          │及萬能鑰匙，│        │                │
│    │          │          │破壞機車鑰匙│        │                │
│    │          │          │孔竊取機車  │        │                │
└──┴─────┴─────┴──────┴────┴────────┘


司法院資訊處製作；財團法人民間司法改革基金會備份。
